【裁判字號】    92,訴,595
【裁判日期】    920331
【裁判案由】    毒品危害防制條例
【裁判全文】
臺灣高雄地方法院刑事判決                          九十二年度訴字第五九五號
    公  訴  人  臺灣高雄地方法院檢察署檢察官
    被      告  甲○○
右列被告因違反毒品危害防制條例案件，經檢察官聲請簡易判決處刑（九十一年度偵
字第五０七二號），本院簡易庭認不宜依簡易程序審理，簽請改依通常程序審理（九
十二年度簡字第六六三號），判決如左：
    主  文
甲○○連續施用第一級毒品，處有期徒刑捌月；又施用第二級毒品，處有期徒刑肆月
。應執行有期徒刑拾月。
    事  實
一、甲○○前曾於民國八十九年間因施用毒品案件，經臺灣高雄地方法院（下稱本院
    ）裁定送勒戒處所施以觀察、勒戒後，認無繼續施用毒品之傾向，而由台灣高雄
    地方法院檢察署檢察官於八十九年六月十四日以八十九年度毒偵字第二五二六號
    為不起訴處分確定，仍未戒絕毒癮。嗣甲○○又基於施用第一級毒品之概括犯意
    ，自前開不起訴處分後即九十年十二月間起至九十一年六月八日中午十二時許止
    ，連續在其位在高雄縣大寮鄉○○村○○路一四七巷十三號住處，施用第一級毒
    品海洛因多次，另於九十一年六月十二日凌晨三時許，為警查獲採尿時起回溯九
    十六小時內之某時，施用第二級毒品安非他命，嗣經警於九十一年六月十二日凌
    晨三時許，因涉及搶奪案件在高雄縣大寮鄉○○路與光華路口為警查獲，經本院
    以九十一年度毒聲字第六０００號裁定送勒戒處所施以觀察、勒戒後，認有繼續
    施用毒品傾向。
二、案經高雄縣警察局林園分局報請臺灣高雄地方法院檢察署檢察官偵查後聲請簡易
    判決處刑，嗣因本院簡易庭認為不宜適用簡易程序，簽准改用通常程序審理。
    理  由
一、訊據被告甲○○對於右揭施用海洛因之犯行坦承不諱，而其為警查獲之後所採尿
    液，經送高雄縣衛生局檢驗結果成甲基安非他命及嗎啡陽性反應之事實，有警卷
    所附該局九十一年七月十五日九一煙檢字第一０八七號煙毒尿液檢驗成績書可資
    為證，足認被告關於其施用第一級毒品之自白與事實相符，堪予採信。至其雖未
    承認施用安非他命之犯行，然前開尿液檢體送驗結果呈甲基安非他命陽性反應已
    如前述，按安非他命經口服投與後約百分之七十於二十四小時內自尿中排出，約
    百分之九十於九十六小時內自尿中排出，由於目前國內尿液中安非他命之檢驗僅
    為鑑定其是否呈陽性反應，尚未定其含量，且安非他命成分之檢出與其投與方式
    、投與量、個人體質、採尿時間與檢測器之精密度等諸多因素有關，因此僅憑尿
    液中呈安非他命陽性反應，無法確實推算吸食時間距採集時間之長短，惟依上述
    資料推斷，最長可能不會超過四日等情，有行政院衛生署藥物食品檢驗局八十一
    年二月八日藥檢壹字第００一一五六號函可參。準此，被告為警查獲後所採尿
    液既含嗎啡及甲基安非他命，揆諸前揭說明，被告有施用海洛因及安非他命之犯
    行應堪認定。再查：被告前因施用毒品案件，為本院裁定送勒戒處所施以觀察、
    勒戒後，認無繼續施用毒品之傾向，而由台灣高雄地方法院檢察署檢察官於八十
    九年六月十四日以八十九年度毒偵字第二五二六號為不起訴處分確定，五年內再
    因施用毒品案件，經本院裁定送觀察、勒戒後經評定有繼續施用毒品之傾向等事
    實，有前開不起訴處分書、台灣高等法院被告全國前案記錄表與臺灣高雄地方法
    院檢察署刑案資料查註記錄表及台灣高雄看守所附設勒戒處所九十二年一月七日
    高坤所戒勒字第四十六號函索富有無繼續施用傾想證明書各一份在卷可稽。綜上
    所述，被告於不起訴處分後五年內復施用第一、二級毒品之事證明確，其所為顯
    與毒品危害防制條例第二十條第三項之規定相符，應予依法論科。
二、核被告所為，係犯毒品危害防制條例第十條第一項、第二項之施用第一級毒品及
    第二級毒品罪。被告分別持有第一級、第二級毒品之低度行為，各應為其進而施
    用之高度行為所吸收，均不另論罪。被告先後多次施用第一級毒品之行為，時間
    緊接，且所犯構成要件相同之罪，顯係基於概括犯意反覆為之，應依連續犯之規
    定論以一罪，並加重其刑。其連續施用第一級及施用第二級毒品犯行，犯意各別
    ，行為互異，應予分論併罰。公訴人雖僅就被告於九十一年二月間起之施用第一
    級毒品之犯行提起公訴，惟被告既於本院審理中自承其施用第一級毒品海洛因之
    犯行係起自九十年十二月間，迄於九十一年六月上旬止等語，足證其確於上開期
    間內，有多次施用第一級毒品之犯行，且核其此部份犯行，與前揭起訴論罪部分
    ，具有連續犯之裁判上一罪關係，故本院自應併予審究，附此敘明。爰審酌被告
    有多次施用毒品之犯行，經施以觀察勒戒處分後，仍未能戒絕毒癮，堪認其具成
    癮性，而上開矯治處分已難收教化、遷善之效，及其犯罪後坦承部分犯行、所犯
    之罪質係自戕行為等一切情狀，各量處如主文所示之刑，並定其應執行刑，藉資
    懲儆
據上論斷，應依刑事訴訟法第四百五十二條、第二百九十九條第一項前段、毒品危害
防制條例第十條第一項、第二項、刑法第十一條、第五十六條、第五十一條第五款，
判決如主文。
中      華      民      國    九十二    年      三      月    三十一    日
                                臺灣高雄地方法院刑事第四庭
                                      法  官    卓立婷
右正本證明與原本無異。
如不服本判決，應於判決送達後十日內，向本院提出上訴狀。
                                      書記官    李春慧
中      華      民      國    九十二    年      四      月      二     日
附錄本判決論罪科刑適用法條
毒品危害防制條例第十條
施用第一級毒品者，處六月以上五年以下有期徒刑。
施用第二級毒品者，處三年以下有期徒刑。


司法院資訊處製作；財團法人民間司法改革基金會備份。
